【裁判字號】    99,易,386
【裁判日期】    991229
【裁判案由】    竊盜
【裁判全文】
臺灣臺東地方法院刑事判決               99年度易字第386號
公  訴  人  臺灣臺東地方法院檢察署檢察官
被      告  林信賢
上列被告因竊盜案件，經檢察官提起公訴（99年度偵字第2118號
），被告於本院準備程序中就被訴事實為有罪陳述，經本院合議
庭裁定由受命法官獨任進行簡式審判程序，並判決如下：
    主  文
林信賢犯竊盜罪，處有期徒刑月，如易科罰金，以新臺幣壹仟
元折算壹日；又犯攜帶兇器竊盜罪，處有期徒刑陸月，如易科罰
金，以新臺幣壹仟元折算壹日；又犯攜帶兇器竊盜未遂罪，處有
期徒刑肆月，如易科罰金，以新臺幣壹仟元折算壹日。扣案之鉗
子壹支沒收。應執行有期徒刑壹年，如易科罰金，以新臺幣壹仟
元折算壹日。扣案之鉗子壹支沒收。
    事  實
一、林信賢意圖為自己不法之所有，基於竊盜之犯意，於民國99
    年10月15日夜間9時許，在臺東縣臺東市○○段第1231地號
    農地，徒手竊取陳宗誠所有之電纜線共20.5公尺；又於同月
    18 日下午1時30分許，在臺東縣臺東市○○道4800公尺處，
    持其所有客觀上可作為兇器使用之鋼鋸1支(未扣案)，竊取
    臺東縣政府所有陳彥米管領之電纜線共10公尺（重2064.5公
    克）；復於同月20日凌晨5時50分許，在臺東縣臺東市○○
    路○段889巷63之1號「天聖宮」之電源箱前，持其所有客觀
    上可作為兇器使用之鉗子1支，於著手破壞陳萬船管領之電
    纜線而竊取時，為陳萬船發覺並大聲喊叫而未遂。嗣經員警
    到場後當場逮捕，並扣得鉗子1支。
二、案經臺東縣警察局臺東分局報告臺灣臺東地方法院檢察署檢
    察官偵查起訴，並經本院改依簡式審判程序審理。
    理  由
一、本件被告林信賢所犯係死刑、無期徒刑或最輕本刑為3年以
    上有期徒刑或高等法院管轄第一審案件以外之罪，其於準備
    程序進行中，先就被訴事實為有罪之陳述，經本院告知簡式
    審判程序之旨，並聽取檢察官及被告之意見後，經合議庭裁
    定由受命法官獨任進行簡式審判程序，是依刑事訴訟法第27
    3條之2規定，本件之證據調查，不受同法第159條第1項、第
    161條之2、第161條之3、第163條之1及第164條至第170 條
    規定之限制，合先敘明。
二、上揭犯罪事實，業據被告於警詢時、偵查中、本院行準備程
    序及審理時坦承不諱，核與被害人陳宗誠、陳彥米、陳萬船
    於警詢時之證述相符，復有臺東縣警察局臺東分局扣押筆錄
    、臺東縣警察局臺東分局扣押物品目錄表、臺東縣警察局臺
    東分局扣押物品收據、土地所有權狀影本、電費通知單影本
    、本院扣押物品清單各乙份、刑案現場平面圖、贓物認領保
    管單各2份，及刑案現場照片8張，並扣得鉗子1支在卷可按
    ，足認被告自白與事實相符，可以採信。綜上，本案事證明
    確，被告犯行堪予認定，應依法論科。
三、核被告所為，係犯刑法第320條第1項之竊盜罪、同法第321
    條第1項第3款之攜帶兇器竊盜罪及同法第321條第2項、第1
    項第3款之攜帶兇器竊盜未遂罪。被告所犯上開三罪，犯意
    各別，應予分論併罰。被告就竊取陳萬船管領之電纜線之部
    分，已著手於犯罪行為之實行而不遂，爰依刑法第25條第2
    項後段，減輕其刑。爰審酌被告多次之竊盜犯行，顯見其缺
    乏尊重他人財產權之意識，原不宜輕縱，惟念其所竊之電纜
    線價值非鉅，且所竊之電纜線均已尋回，對被害人造成之損
    失有限，被告犯後坦承犯行，態度尚稱良好，且無宣告有期
    徒刑以上之前科，並考量其犯罪動機、目的、手段、國中畢
    業之智識程度及生活狀況等一切情狀，各量處如主文所示之
    刑，且諭知易科罰金之標準，並定應執行刑及易科罰金之標
    準，以示懲儆。又扣案之鉗子壹支，為被告所有且係供本件
    犯罪所用之物，業據被告供承在卷，爰依刑法第38條第1項
    第2款之規定，宣告併予沒收。至未扣案之鋼鋸1支，被告供
    稱已經斷裂並加以丟棄，顯已滅失，為免將來執行困難，爰
    不為沒收之宣告，併此敘明。
據上論斷，應依刑事訴訟法第273條之1第1項、第299條第1項前
段，刑法第320條第1項、第321條第1項第3款、第2項、第25條第
2項、第41條第1項前段、第8項、第38條第1項第2款、第51條第5
款，刑法施行法第1條之1第1項、第2項前段，判決如主文。
本案經檢察官何昌翰到庭執行職務。
中    華    民    國    99    年    12    月    29    日
                  刑事第一庭  法  官  楊峻宇
以上正本證明與原本無異。
如不服本判決應於收受送達後10日內向本院提出上訴書狀，並應
敘述具體理由；其未敘述上訴理由者，應於上訴期間屆滿後20日
內向本院補提理由書（均須按他造當事人之人數附繕本）。「切
勿逕送上級法院」。告訴人或被害人對於本判決如有不服，請書
具不服之理由狀，請求檢察官上訴者，其上訴期間之計算係以檢
察官收受判決正本之日期為準。
                              書記官  黃健豪
中    華    民    國    99    年    12    月    29    日
附錄論罪科刑法條：
中華民國刑法第320條
（普通竊盜罪、竊佔罪）
意圖為自己或第三人不法之所有，而竊取他人之動產者，為竊盜
罪，處5  年以下有期徒刑、拘役或 5 百元以下罰金。
意圖為自己或第三人不法之利益，而竊佔他人之不動產者，依前
項之規定處斷。
前二項之未遂犯罰之。
中華民國刑法第321條
（加重竊盜罪）
犯竊盜罪而有左列情形之一者，處 6 月以上、 5 年以下有期徒
刑：
一、於夜間侵入住宅或有人居住之建築物、船艦或隱匿其內而犯
    之者。
二、毀越門扇、牆垣或其他安全設備而犯之者。
三、攜帶兇器而犯之者。
四、結夥三人以上而犯之者。
五、乘火災、水災或其他災害之際而犯之者。
六、在車站或埠頭而犯之者。
前項之未遂犯罰之。

司法院資訊處製作；財團法人民間司法改革基金會備份。
